【裁判字號】    90,訴,1485
【裁判日期】    900808
【裁判案由】    恐嚇取財
【裁判全文】
臺灣臺中地方法院刑事判決                          九十年度訴字第一四八五號
    公  訴  人  臺灣臺中地方法院檢察署檢察官
    被      告  乙○○
右列被告因恐嚇取財案件，經檢察官提起公訴（九十年度偵字第三八四三號），本院
判決如左：
    主  文
乙○○意圖為自己不法之所有，以恐嚇使人將本人之物交付，累犯，處有期徒刑玖月
。
    事  實
一、乙○○前曾於民國（以下同）八十三年間犯搶奪罪，經本院於八十四年三月十四
    日以八十四年度訴字第二七五號判處有期徒刑一年二月，於八十五年十月二十四
    日確定，八十五年十一月十九日入監執行，八十六年八月五日假釋出獄，期間付
    保護管束，迄八十六年十月十六日未經撤銷保護管束而執行完畢；又於八十七年
    間分別犯竊盜、贓物二罪，經本院分別於八十七年八月二十八日以八十七年度易
    字第三八００號判處有期徒刑一年六月、以八十七年度中簡字第二七一八號判處
    有期徒刑六月確定，再經臺灣臺中地方法院檢察署檢察官聲請定其應執行刑為有
    期徒刑一年十月，八十七年九月二十一日入監執行，於八十九年三月二十一日假
    釋出獄，期間付保護管束，迄八十九年五月二十五日未經撤銷保護管束而執行完
    畢；又於八十九年間犯竊盜罪，再經本院於八十九年九月五日以八十九年度易字
    第一八九一號判處有期徒刑七月確定，於八十九年十一月三日送監執行，於九十
    年一月二十二日執行完畢，猶未知悔改。又於九十年二月八日上午七時二十六分
    許，進入臺中市○區○○路一八八號「全家便利商店」時，見該便利商店內僅有
    店員甲○○一人在場，乃認有機可趁，意圖為自己不法之所有，對該便利商店店
    員甲○○恫嚇稱：「阿伯五十，還沒娶某，阿伯關至二十二日才回來」、「你若
    打架，我看咁打贏我；你若打得贏我，我叫你阿公，阿伯是Ｂｏｘｉｎｇ冠軍，
    輕甲級的ㄡ」、「卡不著秀逗、秀逗」、「你一個月領多少，我給你頭家講，．
    ．．整個店敲得爛爛的」、「這裡誰在管的？你知否？上司賊頭（警察）若來看
    到我」等語（閩南語），致使甲○○心生畏懼，乙○○再轉身至雜誌架上拿取「
    Ｐｌａｙ  Ｂｏｙ」雜誌一本（價值新臺幣二百九十元），交由甲○○詢問價格             ，
    ，後再自甲○○手上拿取該雜誌，並聲稱：「這本先借我看，要不然你去報警，
    你說我給你搶，你去報案呀。」等語，即持該本雜誌離去，以恐嚇取得他人財物
    ；嗣因甲○○於同日下午六時許，向臺中市警察局第一分局民權派出所報案而循
    線查獲乙○○。
二、案經臺中市警察局第一分局報請臺灣臺中地方法院檢察署檢察官偵查起訴。
    理  由
一、訊據被告乙○○固不否認其有於右揭時地至上揭便利商店處取得「Ｐｌａｙ  Ｂ
    ｏｙ」雜誌一本供其觀覽之情事，惟矢口否認有何恐嚇取財犯行，辯稱：當日是
    因為喝酒，意識並不清楚，才會這樣，是喝酒後亂講話，並沒有恐嚇之意」等云
    云；惟查：(1)：右揭事實已據被害人甲○○於警訊中指訴綦詳；且上揭便利商店
    之監視錄影帶，經臺灣臺中地方法院檢察署檢察官進行勘驗結果：被告乙○○於
    九十年二月八日上午七時二十六分二十六秒進入該超商走進櫃臺前，向櫃臺收銀
    員甲○○說：「阿伯五十，還沒娶某，阿伯關至二十二日才回來」、「你若打架
    ，我看咁打贏我；你若打得贏我，我叫你阿公，阿伯是Ｂｏｘｉｎｇ冠軍，輕甲
    級的ㄡ」、「卡不著秀逗、秀逗」、「你一個月領多少，我給你頭家講，．．．
    整個店敲得爛爛的」、「這裡誰在管的？你知否？上司賊頭（警察）若來看到我
    」等語、於拿走該雜誌時，並對甲○○聲稱：「這樣麼，這本先借我看，你怕我
    跑掉嗎？，我會每天來跟你見面。」、「我馬上回來還，要不？你說我給你搶的
    ？聽有嗎？五分鐘。」等語（閩南南）語之內容，此有該監視錄影帶一捲及臺灣
    臺中地方法院檢察署檢察官九十年四月二十三日中午十一時三十分勘驗筆錄一紙
    等在卷可據；依被告於取得該雜誌前對該便利商店之店員甲○○所告知上開內容
    ，被告既能對所欲取得雜誌之財物明確陳述，自無被告所辯因酒醉而意識不清之
    情事，並顯有以將來之惡害通知甲○○，而加以恫嚇以取得被害人財物之不法犯
    行甚明；(2)：又目前一般經營便利商店或量販店業，於商店內之置物架上陳列所
    販售商品，以供顧客挑選，顧客再於陳列商品之置物架上自行取得欲為購買之商
    品，再至該便利商店或量販店櫃臺收銀員處結帳付款，該便利商店與量販店已不
    需再經由交付商品予顧客之行為以完成交易，故於顧客於該便利商店與量販店之
    陳列商品置物架上取得商品時，當可視為該便利商店與量販店業者，交付該商品
   予該購買商品之顧客；是於本件被告乙○○對上揭便利商店店員甲○○以前揭言
    語為恐嚇之行為後，被告由該便利商店置物架上自行取得該ＰｌａｙＢｏｙ雜誌
    誌一本，自與恐嚇取財罪之基於不法所有意圖，以恐嚇使人將本人之物交付構成
    要件相符；是被告所辯取得該雜誌時意識不清等云云，顯為事後卸責之詞，不足
    以採信；事證明確，被告犯行，堪以認定。
二、核被告乙○○所為，係犯刑法第三百四十六條第一項之恐嚇取財罪；又被告前曾
    於八十三年間犯搶奪罪，經本院於八十四年三月十四日以八十四年度訴字第二七
    五號判處有期徒刑一年二月，於八十五年十月二十四日確定，八十五年十一月十
    九日入監執行，八十六年八月五日假釋出獄，期間付保護管束，迄八十六年十月
    十六日未經撤銷保護管束而執行完畢；又於八十七年間分別犯竊盜、贓物二罪，
    經本院分別於八十七年八月二十八日以八十七年度易字第三八００號判處有期徒
    刑一年六月、以八十七年度中簡字第二七一八號判處有期徒刑六月確定，再經臺
    灣臺中地方法院檢察署檢察官聲請定其應執行刑為有期徒刑一年十月，八十七年
    九月二十一日入監執行，於八十九年三月二十一日假釋出獄，期間付保護管束，
    迄八十九年五月二十五日未經撤銷保護管束而執行完畢；又於八十九年間犯竊盜
    罪，再經本院於八十九年九月五日以八十九年度易字第一八九一號判處有期徒刑
    七月確定，於八十九年十一月三日送監執行，於九十年一月二十二日執行完畢，
    此有臺灣臺中地方法院檢察署刑案資料查註紀錄表與臺灣高等法院被告全國刑案
    紀錄表各一紙在卷可據，其於五年之內，再犯本件有期徒刑以上之罪，為累犯，
    應依累犯規定加重其刑。爰審酌被告前已有多次前科犯行，素行不佳，前案甫經
    執行完畢，即再行犯罪，惡性重大，惟念其本次犯行所取得財物價值不多，所生
    危害亦非重大等一切情狀，量處如主文所示之刑，以示懲儆。
據上論斷，應依刑事訴訟法第二百九十九條第一項前段，刑法第三百四十六條第一項
、第四十七條，罰金罰鍰提高標準條例第一條前段，判決如主文。
中      華      民      國      九十      年      八      月     八     日
                                        法  官   梁   堯   銘
右正本證明與原本無異。
如不服本判決，應於送達後十日內向本院提出上訴狀（須附繕本），上訴於臺灣高等
法院臺中分院。
      書記官
中      華      民      國      九十      年      八      月     八     日
附錄論罪科刑法條
刑法第三百四十六條
意圖為自己或第三人不法之所有，以恐嚇使人將本人或第三人之物交付者，處六月以
上五年以下有期徒刑，得併科一千元以下罰金。
以前項方法得財產上不法之利益，或使第三人得之者，亦同
前二項之未遂犯罰之。


司法院資訊處製作；財團法人民間司法改革基金會備份。
